【裁判字號】    95,上易,783
【裁判日期】    951205
【裁判案由】    竊盜
【裁判全文】
臺灣高等法院高雄分院刑事判決         95年度上易字第783號
上  訴  人  臺灣高雄地方法院檢察署檢察官
被      告  丙○○
                   （現於臺灣高雄第二監獄執行中）
上列上訴人因被告竊盜案件，不服臺灣高雄地方法院95年度易字
第119 號中華民國95年9 月26日第一審判決（起訴案號：臺灣高
雄地方法院檢察署94年度偵緝字第2852號），提起上訴，本院判
決如下：
     主  文
上訴駁回。
     事   實
一、丙○○意圖為自己不法所有，基於概括之犯意，連續於：(一)
    民國94年7 月21日13時許，在高雄縣鳳山市○○路附近空地
    上，見甲○○所有未懸掛車牌之自用小貨車（原車牌號碼為
    F7-3455 號，車牌因申報停駛而繳回）停於該處而車門未上
    鎖，竟以自備鑰匙啟動電門之方式，竊取上開自小貨車1 部
    。得手後並隨即懸掛其所有之VN─0961號車牌2 面（原車已
    故障無法使用），以逃避警察查緝，嗣於同年7 月22日18時
    30分許，丙○○將上開自小貨車，停放在高雄縣大寮鄉○○
    路200 之2 號工地上時，為警當場查獲。(二)94年9 月6 日上
    午7 時30分許，在高雄縣大寮鄉○○村○○○路439 巷62號
    旁空地，以自備鑰匙竊取乙○○所有之車牌號碼VC-7207 號
    自用小客貨車1 部，得手後隨即將該車駛離現場，並懸掛其
    所有之VA-7561 號車牌用以逃避警察追緝，嗣於同年11月7
    日下午13時40分，丙○○駕駛該車行經高雄縣鳥松鄉○○路
    ○○路路口，經警發覺該車之車牌與車種不符，始獲悉上情
    ，並扣押其所有供犯罪所用之鑰匙1 支。
二、案經高雄縣政府警察局鳳山分局移送臺灣高雄地方法院檢察
    署檢察官偵查起訴。
      理  由
壹、程序方面：
    本件被告丙○○所犯係死刑、無期徒刑、最輕本刑為3 年以
    上有期徒刑以外之罪，其於本院審理中就被訴事實為有罪之
    陳述，經審判長告知簡式審判程序之意旨，並聽取當事人之
    意見後，本院認為適宜進行簡式審判程序，合先敘明。
貳、實體方面：
一、上揭事實，業據被告丙○○於警詢、偵查中、原審及本院審
    理時坦承不諱，核與證人即被害人甲○○、乙○○於警詢中
    所證述之情節相符，且有贓物認領保管單2 紙、車輛竊盜、
    車牌失竊資料個別查詢報告表、失竊證明單、照片等附卷及
    鑰匙1 支扣案可佐，足見被告前開自白，核與事實相符，事
    證明確，被告之犯行洵堪認定。
二、核被告所為，係犯刑法第320 條第1 項普通竊盜罪，被告先
    後2 次竊盜犯行，時間緊接，方法相同，所犯復為構成要件
    相同之罪名，顯係基於概括犯意反覆為之，應依連續犯規定
    論以竊盜一罪，又被告行為後，刑法第56條連續犯之規定，
    業於94年2 月2 日修正公布刪除，並於95年7 月1 日施行，
    則被告之犯行，因行為後新法業已刪除連續犯之規定，此刪
    除雖非犯罪構成要件之變更，但顯已影響行為人刑罰之法律
    效果，自屬法律有變更，依新法第2 條第1 項規定，比較新
    、舊法結果，仍應適用較有利於被告之行為時法律即舊法論
    以連續犯（最高法院95年第8 次刑事庭會議決議參照）。
三、原審因而適用刑法第2 條第1 項前段、修正前刑法第56 條
    、第320 條第1 項、第41條第1 項前段、刑法第38條第1項
    第2 款，罰金罰鍰提高標準條例第1 條前段、修正前罰金罰
    鍰提高標準條例第2 條，現行法規所定貨幣單位折算新臺幣
    條例第2 條之規定，並審酌被告犯後坦承部分犯行，態度尚
    可等一切情狀，量處拘役60日，如易科罰金，以銀圓300 元
    即新台幣900 元折算1 日，扣案之鑰匙壹支沒收。並敘明：
    (一)按「行為後法律有變更者，適用行為時之法律。但行為後
    之法律有利於行為人者，適用最有利於行為人之法律」，刑
    法第2 條第1 項定有明文。本件被告於犯罪時之刑法第41條
    第1 項前段規定：「犯最重本刑為5 年以下有期徒刑以下之
    刑之罪，而受6 個月以下有期徒刑或拘役之宣告，因身體、
    教育、職業、家庭之關係或其他正當事由，執行顯有困難者
    ，得以1 元以上3 元以下折算1 日，易科罰金。」，其行為
    時之易科罰金折算標準，依修正前罰金罰鍰提高標準條例第
    2 條前段（現已刪除）規定，就其原定數額提高為100 倍折
    算1 日，則本件被告行為時之易科罰金折算標準，應以銀元
    300 元折算1 日，經折算為新臺幣後，應以新臺幣900 元折
    算為1 日。惟95年7 月1 日修正施行之刑法第41條第1 項前
    段則規定：「犯最重本刑為5 年以下有期徒刑以下之刑之罪
    ，而受6 個月以下有期徒刑或拘役之宣告者，得以新臺幣
    1,000 元、2,000 元或3,000 元折算1 日，易科罰金」，比
    較修正前後之易科罰金折算標準，以95年7 月1 日修正公布
    施行前之規定，較有利於被告，自應依刑法第2 條第1 項前
    段，適用修正前刑法第41條第1 項前段規定，定其折算標準
    。(二)刑法第51條第5 款有關定應執行刑之標準，修正後刑法
    第51條第5 款規定「數罪併罰，分別宣告其罪之刑，依下列
    各款定其應執行者：五、宣告多數有期徒刑者，於各刑中之
    最長期以上，各刑合併之刑期以下，定其刑期。但不得逾30
    年。」，較修正前刑法同條款規定「數罪併罰，分別宣告其
    罪之刑，依左列各款定其應執行者：五、宣告多數有期徒刑
    者，於各刑中之最長期以上，各刑合併之刑期以下，定其刑
    期。但不得逾20年。」對行為人不利，故依刑法第2 條第1
    項前段之規定，適用修正前刑法第51條第5 款之規定；其認
    事用法，均無不合，量刑亦屬適當，公訴人以原審量刑過輕
    提起上訴，指摘原判決不當，為無理由，應予駁回。
據上論斷，應依刑事訴訟法第368條，判決如主文。
本案經檢察官彭南雄到庭執行職務。
中    華    民    國    95    年    12    月    5    日
                  刑事第七庭    審判長法  官  莊飛宗
                                      法  官  邱明弘
                                      法  官  黃憲文
以上正本證明與原本無異。
不得上訴。
中    華    民    國    95    年    12    月    6    日
                                      書記官  施耀程
附錄本判決論罪科刑法條：
中華民國刑法第320條第1項
意圖為自己或第三人不法之所有，而竊取他人之動產者，為竊盜
罪，處5 年以下有期徒刑、拘役或500 元以下罰金。


司法院資訊處製作；財團法人民間司法改革基金會備份。
